# 关于外资转内资股权转让的注册资本折算

提问人：sjf148 时间：2011-02-11 21:09:25
请教各位老师，我在实务中碰到这么个问题。A公司原为外商独资企业，注册资本和实收资本均为 400 万美元（折合人民币 3200 万元），现在 10 年经营期满了，外方股东甲退出股份，将股权转让给了内资企业乙，这样A公司成为由乙企业投资的一人有限公司。股权转让协议是按 400 万美元转让的，按现在的汇率折合人民币是 2640 万元，那么A公司的注册资本是 3200 万元还是 2640 万元。当地工商认为应是 3200 万元，要按原投资汇率折算；企业认为股权转让是按现行汇率的，注册资本应为 2640 万元了。现在工商要求我出具一份关于股权转让的验资报告。请教各位老师我应如何处理，会不会产生资本公积 560 万元（ 3200 万元-2640万元）。

回答人：chenyiwei
个人意见：因为在法律形式上是股权转让而不是“先退股再入股”，所以实际上应当对标的企业帐面的实收资本不产生影响，其出资过程是在当初外方投入时完成的，因此比较倾向于按当初投入时的汇率折算。

回答人：chenyiwei
回复 板凳 sjf148 的帖子股权转让协议是双方谈判的结果，法律上没有强制性的规定。

回答人：chenyiwei
回复 地板 sjf148 的帖子仅需进行实收资本的股东明细调整即可。

提问人：chwh8 时间：2012-10-16 16:14:50
回复 chenyiwei 的帖子
老师，请问如果外资企业转内资时注册资本没有全部到账，即比如注册资本 1000 万美元，实收资本 270 万美元，而且 270 是分三次到资的，那这两者要分别按啥汇率折算成人民币呢？

回答人：chenyiwei
我理解对已到位的实收资本，分别按照其实际到位日的历史汇率折算到人民币，即与账面上的实收资本余额（以人民币表示）一致。